【裁判字號】    90,上易,1706
【裁判日期】    901108
【裁判案由】    傷害
【裁判全文】
臺灣高等法院高雄分院刑事判決                    九十年度上易字第一七六號
    上  訴  人  台灣高雄甲方法院檢察署檢察官
    被      告  乙○○
右上訴人因1被告傷害案件，不服臺灣高雄甲方法院九十年度易字第一四三０號中華
民國九十年六月十一日第一審判決（起訴案號：臺灣高雄甲方法院檢察署八十九年度
偵字第二六八一四號），提起上訴，本院判決如左：
      主  文
上訴駁回。
      事  實
一、乙○○曾於民國八十八年間，因搶奪案件經法院判處有期徒刑一年，於八十九年
    十月廿七日縮短刑期執行完畢，仍不知悔改。復於八十九年十一月二日晚上十一
    時四十五分許，因不滿丙○○糾纏其女友王佳雯，竟夥同不詳姓名綽號「阿軍」
    之成年男子，共同基於傷害之犯意聯絡，在高雄縣鳳東路一○八號前，分持安全
    帽、塑膠圾垃桶等物毆打丙○○，致丙○○受有右眼眶部擦傷六Ｘ五公分，撕裂
    傷三公分，下眼皮瘀血二Ｘ一公分，鼻樑挫擦傷及鼻塞一Ｘ一公分，後枕浮腫三
    Ｘ三公分，左下胸浮腫六Ｘ六公分，右肘浮腫三Ｘ三公分等之傷害。
二、案經丙○○訴由高雄縣警察局鳳山分局移送臺灣高雄甲方法院檢察署檢察官偵查
    起訴。
      理  由
一、訊據被告乙○○，對前開傷害丙○○之事實，坦承不諱，惟辯稱：「阿軍」當時
    係騎車載伊前往王佳雯家對面公園，伊上前與丙○○理論時，拿安全帽打丙○○
    ，「阿軍」係上前搶下伊的安全帽，並未與伊共同毆打丙○○云云。然查，丙○
    ○係遭被告夥同「阿軍」分持安全帽及塑膠垃圾桶共同毆打成傷，業經告訴人丙
    ○○於警、偵訊及原審法院審理中指訴綦詳，且與證人王佳雯於警訊中所證相符
    。證人王佳雯於偵查中雖改稱：被告跑過來與丙○○理論，母親即把我叫上樓，
    之後警察就來了，伊沒有看見打架情形云云，然其既自承當日係由丙○○載回家
    中，丙○○又係於到王佳雯家門口時即遭被告上前理論並毆打，王佳雯實無未目
    睹之理？而王佳雯又係被告之女朋友，故王佳雯事後有利於被告之證述，應係迴
    護被告之詞，不足採信。另丙○○於八十九年十一月三日凌晨一時廿二分許，即
    案發後一小時餘即前往邱綜合醫院驗傷，檢查結果受有如事實欄所載之傷勢，此
    有該驗傷診斷書一紙在卷可稽，故丙○○確因被告與「阿軍」共同毆打而受有前
    開傷勢之事實，亦可認定。被告所辯未與綽號「阿軍」男子共同毆打丙○○云云
    ，顯係避就之詞，不足採信，其事證明確，犯行洵堪認定。
二、核被告所為，係犯刑法第二百七十七條第一項之傷害罪。被告與成年男子「阿軍
    」間有犯意聯絡及行為分擔，為共同正犯。查被告曾因搶奪案件，經法院判處有
    期徒刑一年確定，於八十九年十月廿七日縮短刑期執行完畢，此有臺灣高雄甲方
    法院檢察署被告刑事資料查註紀錄表及法務部在監在押資料表各一紙在卷可憑，
    其執行完畢後於五年以內再犯上開法定本刑為有期徒刑以上之罪，為累犯，應依
    刑法第四十七條規定，加重其刑。
三、原審因依刑法第二十八條、第二百七十七條第一項、第四十七條、第四十一條第
    一項、第二條第一項前段，罰金罰鍰提高標準條例第一條前段、第二條規定，並
    審酌被告犯罪之動機、對告訴人造成之傷害尚非嚴重，及犯後坦承自己之犯行，
    態度良好等一切情狀，酌情量處有期徒刑三月，並說明被告於行為後，刑法第四
    十一條業於九十年一月十日修正公布施行，並於同年月十二日生效，依修正前之
    刑法第四十一條規定：「犯最重本刑為三年以下有期徒刑以下之刑之罪，而受六
    個月以下有期徒刑或拘役之宣告，因身體、教育、職業或家庭之關係，執行顯有
    困難者，得以一元以上三元以下折算罰金」，惟修正後之刑法第四十一條第一項
    規定「犯最重本刑為五年以下有期徒刑以下之刑之罪，而受六個月以下有期徒刑
    或拘役之宣告，因身體、教育、職業或家庭之關係或其他正當理由，執行顯有困
    難者，得以一元以上三元以下，易科罰金。但確因不執行所宣告之刑，難收矯正
    或難以維持法秩序者，不在此限」。比較上開新舊法，修正後之刑法第四十一條
    第一項就得宣告易科罰金之範圍較修正前之舊法為廣，是依刑法第二條第一項前
    段規定，自應適用裁判時之法律即修正後之刑法第四十一條第一項規定宣告易科
    罰金之折算標準。認事用法俱無不合，量刑亦稱妥適，檢察官上訴意旨循告訴人
    之聲請，指摘原判決量刑過輕，並無可取，為無理由，應予駁回。
據上論結，應依刑事訴訟法第三百六十八條，判決如主文。
本案經檢察官林應華到庭執行職務。
中    華    民    國    九十    年        十一      月        八        日
                          臺灣高等法院高雄分院刑事第一庭
                              審判長法  官
                                    法  官
                                    法  官
不得上訴。
附錄：本判決論罪科刑法條：
刑法第二百七十七條條第一項
  傷害人之身體或健康者，處三年以下有期徒刑、拘役或一千元以罰金。


司法院資訊處製作；財團法人民間司法改革基金會備份。
